<?xml version='1.0' encoding='utf-8'?>
<verb default="núicléataigh" disambig="">
  <verbalNoun default="núicléatú" />
  <verbalAdjective default="núicléataithe" />
  <tenseForm default="núicléataigh" tense="Past" dependency="Indep" person="Base" />
  <tenseForm default="núicléataíomar" tense="Past" dependency="Indep" person="Pl1" />
  <tenseForm default="núicléataíodar" tense="Past" dependency="Indep" person="Pl3" />
  <tenseForm default="núicléataíodh" tense="Past" dependency="Indep" person="Auto" />
  <tenseForm default="núicléataigh" tense="Past" dependency="Dep" person="Base" />
  <tenseForm default="núicléataíomar" tense="Past" dependency="Dep" person="Pl1" />
  <tenseForm default="núicléataíodar" tense="Past" dependency="Dep" person="Pl3" />
  <tenseForm default="núicléataíodh" tense="Past" dependency="Dep" person="Auto" />
  <tenseForm default="núicléataíodh" tense="PastCont" dependency="Indep" person="Base" />
  <tenseForm default="núicléataínn" tense="PastCont" dependency="Indep" person="Sg1" />
  <tenseForm default="núicléataíteá" tense="PastCont" dependency="Indep" person="Sg2" />
  <tenseForm default="núicléataímis" tense="PastCont" dependency="Indep" person="Pl1" />
  <tenseForm default="núicléataídís" tense="PastCont" dependency="Indep" person="Pl3" />
  <tenseForm default="núicléataítí" tense="PastCont" dependency="Indep" person="Auto" />
  <tenseForm default="núicléataíodh" tense="PastCont" dependency="Dep" person="Base" />
  <tenseForm default="núicléataínn" tense="PastCont" dependency="Dep" person="Sg1" />
  <tenseForm default="núicléataíteá" tense="PastCont" dependency="Dep" person="Sg2" />
  <tenseForm default="núicléataímis" tense="PastCont" dependency="Dep" person="Pl1" />
  <tenseForm default="núicléataídís" tense="PastCont" dependency="Dep" person="Pl3" />
  <tenseForm default="núicléataítí" tense="PastCont" dependency="Dep" person="Auto" />
  <tenseForm default="núicléataíonn" tense="PresCont" dependency="Indep" person="Base" />
  <tenseForm default="núicléataím" tense="PresCont" dependency="Indep" person="Sg1" />
  <tenseForm default="núicléataímid" tense="PresCont" dependency="Indep" person="Pl1" />
  <tenseForm default="núicléataítear" tense="PresCont" dependency="Indep" person="Auto" />
  <tenseForm default="núicléataíonn" tense="PresCont" dependency="Dep" person="Base" />
  <tenseForm default="núicléataím" tense="PresCont" dependency="Dep" person="Sg1" />
  <tenseForm default="núicléataímid" tense="PresCont" dependency="Dep" person="Pl1" />
  <tenseForm default="núicléataítear" tense="PresCont" dependency="Dep" person="Auto" />
  <tenseForm default="núicléatóidh" tense="Fut" dependency="Indep" person="Base" />
  <tenseForm default="núicléatóimid" tense="Fut" dependency="Indep" person="Pl1" />
  <tenseForm default="núicléatófar" tense="Fut" dependency="Indep" person="Auto" />
  <tenseForm default="núicléatóidh" tense="Fut" dependency="Dep" person="Base" />
  <tenseForm default="núicléatóimid" tense="Fut" dependency="Dep" person="Pl1" />
  <tenseForm default="núicléatófar" tense="Fut" dependency="Dep" person="Auto" />
  <tenseForm default="núicléatódh" tense="Cond" dependency="Indep" person="Base" />
  <tenseForm default="núicléatóinn" tense="Cond" dependency="Indep" person="Sg1" />
  <tenseForm default="núicléatófá" tense="Cond" dependency="Indep" person="Sg2" />
  <tenseForm default="núicléatóimis" tense="Cond" dependency="Indep" person="Pl1" />
  <tenseForm default="núicléatóidís" tense="Cond" dependency="Indep" person="Pl3" />
  <tenseForm default="núicléatófaí" tense="Cond" dependency="Indep" person="Auto" />
  <tenseForm default="núicléatódh" tense="Cond" dependency="Dep" person="Base" />
  <tenseForm default="núicléatóinn" tense="Cond" dependency="Dep" person="Sg1" />
  <tenseForm default="núicléatófá" tense="Cond" dependency="Dep" person="Sg2" />
  <tenseForm default="núicléatóimis" tense="Cond" dependency="Dep" person="Pl1" />
  <tenseForm default="núicléatóidís" tense="Cond" dependency="Dep" person="Pl3" />
  <tenseForm default="núicléatófaí" tense="Cond" dependency="Dep" person="Auto" />
  <moodForm default="núicléataíodh" mood="Imper" person="Base" />
  <moodForm default="núicléataím" mood="Imper" person="Sg1" />
  <moodForm default="núicléataigh" mood="Imper" person="Sg2" />
  <moodForm default="núicléataímis" mood="Imper" person="Pl1" />
  <moodForm default="núicléataígí" mood="Imper" person="Pl2" />
  <moodForm default="núicléataídís" mood="Imper" person="Pl3" />
  <moodForm default="núicléataítear" mood="Imper" person="Auto" />
  <moodForm default="núicléataí" mood="Subj" person="Base" />
  <moodForm default="núicléataímid" mood="Subj" person="Pl1" />
  <moodForm default="núicléataítear" mood="Subj" person="Auto" />
</verb>
